【裁判字號】    89,交易,360
【裁判日期】    890831
【裁判案由】    過失致死等
【裁判全文】
臺灣桃園地方法院刑事判決                        八十九年度交易字第三六號
    公  訴  人  臺灣桃園地方法院檢察署檢察官
    被      告  甲○○
右列被告因過失致死等案件，經檢察官提起公訴（八十九年度偵字第一○三五七號）
，本院判決如左：
    主  文
甲○○服用酒類，不能安全駕駛動力交通工具而駕駛，處罰金壹萬捌仟元，如易服勞
役，以佰元折算壹日；又因過失致人於死，處有期徒刑捌月。緩刑肆年。
    事  實
一、甲○○明知汽車駕駛人服用酒類後不能安全駕駛動力交通工具者，不得駕車，竟
    於民國八十九年六月五日上午七時許，在酒後（為警查獲後，經執勤警員以抽血
    檢驗酒精濃度為一百六十ＭＧ／ＤＬ，經換算結果，相當於吐氣所含酒精濃度零
    點八ＭＧ／Ｌ）已達不能安全駕駛動力交通工具之狀態下，仍駕駛車牌號碼ＤＯ
    ─八○四七號自用小客車，沿省道台三線，由桃園縣大溪往三峽方向行駛，行經
    台三線三二點九公里處之速限為五十公里且劃有分向限制線之路段時，原應注意
車輛行駛時，駕駛人應注意車前狀況，隨時採取必要之安全措施，並不得超速行
    駛，應在遵行車道內行駛，不得駛入對向車道，且依當時之天候、路況，並無不
    能注意之情形，猶貿然以時速約八十公里之速度超速行駛，並為超越前方垃圾車
    而侵入對向車道再轉入原車道，適有趙蘭騎乘車號ＶＬＭ─二○三號機車於同向
    行駛在前，甲○○見狀雖圖閃躲，然因飲酒過量致判斷力、操控車輛之能力均劣
    於平時未飲酒時之狀況，終不及閃避追撞及趙蘭所駕駛之上揭機車，致其人車倒
    地，趙蘭因受重大撞擊而受有顱內出血併內出血、胸腹部鈍挫傷，經送醫急救仍
    不治死亡。
二、案經臺灣桃園地方法院檢察署檢察官據報相驗後自動檢舉偵查起訴。
    理  由
一、訊據被告甲○○對於右揭犯罪事實均坦承不諱，核與被害人家屬乙○○所述情節
    相符。而被害人趙蘭確係因本件車禍受傷死亡，亦分別經檢察官督同檢驗員相驗
    屬實，並製有勘驗筆錄、相驗屍體證明書、驗斷書各一份在卷可稽。第按飲酒後
    其吐氣所含酒精成份超過每公升０．二五毫克以上者，不得駕車；車輛行駛時，
    駕駛人應注意車前狀況，隨時採取必要之安全措施，以避免危險之發生，汽車在
    雙向二車道行駛時，均應注意在遵行車道內行駛，行車速度，應依標誌之限制，
    道路交通安全規則第一百十四條第二款、第九十四條第三項、第九十七條第一款
    、第九十三條第一項分別定有明文。是被告駕車行駛時，自應注意並履行上開法
    令所課予之客觀注意義務，另案發當時天候晴、路面無缺陷、亦無障礙，且視距
    良好，亦有道路交通事故調查報告表在卷可憑，顯見依當時路面之客觀外界情形
    ，及被告當時所處之具體狀況，被告應有預見結果及迴避結果發生之可能性，乃
    其竟疏未注意，猶於酒後驅車上路，且未注意車前狀況，超速並超越分向限制線
    超車，致撞及趙蘭所駕機車而肇事，其顯有過失，且被告之過失行為與被害人趙
    蘭之死亡結果間有相當因果關係，至為灼然。又查，被告為警查獲後，經執勤警
    員以抽血檢驗酒精濃度為一百六十ＭＧ／ＤＬ，經換算結果，相當於吐氣所含酒
    精濃度零點八ＭＧ／Ｌ，此亦有刑法第一百八十五條之三案件測試觀察紀錄表乙
    份在卷可參，顯已逾標準值，又參酌被告於案發後經警進行測試結果，有語無倫
    次現象，亦有前揭紀錄表及大溪分局員警查獲酒醉駕車涉公共危險案件報告各一
    份附卷可考，足見被告因飲酒所引起之生理作用確已達無法正常辨識車前狀況及
    操控汽車機械，而不能安全駕駛動力交通工具之狀態，至為明確。此外，復有現
    場暨車損照片附卷可資佐證，本案事證明確，被告犯行洵堪認定，應予依法論科
    。
二、核被告甲○○右揭所為，係犯刑法第一百八十五條之三之公共危險罪、及同法第
    二百七十六條第一項之過失致死罪。被告所犯上開二罪間，構成要件不同，且一
    為故意犯，一為過失行為所犯，罪名互殊，應予分論併罰。另被告酒醉駕車，因
    而致人死亡，就其過失致死部分，核應另依道路交通管理處罰條例第八十六條第
    一項規定加重其刑。爰審酌被告於犯後坦承犯行之態度良好，並另參其品性、素
    行及因其犯罪所造成之損害程度、犯罪後業與被害人家屬達成和解，賠償損害等
    一切情狀，就其所各犯，分別核情量處如主文所示之刑，並就所處罰金部分，同
    時諭知易服勞役之折算標準，以資懲儆。末查被告前未曾受有期徒刑以上刑之宣
    告，有台灣桃園地方法院檢察署刑案資料查註紀錄表及台灣高等法院被告全國前
    案紀錄表各一份在卷可按，其因一時失慮，致罹刑章，經此次刑之宣告，應知所
    惕勉而無再犯之虞，本院認其所受宣告刑，以暫不執行為適當，爰併此宣告緩刑
    四年，以策自新。
據上論斷，應依刑事訴訟法第二百九十九條第一項前段，道路交通管理處罰條例第八
十六條第一項，刑法第一百八十五條之三、第二百七十六條第一項、第四十二條第二
項、第七十四條第一款，罰金罰鍰提高標準條例第一條前段、第二條，判決如主文。
本案經檢察官到呂理銘庭執行職務。
中      華      民      國    八十九    年      八      月    三十一    日
                                臺灣桃園地方法院刑事第二庭
                                    法  官  陳  世  博
右正本證明與原本無異。
如不服本判決，應於判決送達後十日內向本院提出上訴狀( 應附繕本 )，上訴於
臺灣高等法院。
                                    書記官  楊  惠  如
中      華      民      國    八十九    年      八      月     三十一   日
附錄本判決論罪科刑依據之法條：
刑法第一百八十五條之三:
服用毒品、麻醉藥品、酒類或其他相類之物，不能安全駕駛動力交通工具而駕駛者，
處一年以下有期徒刑、拘役或三萬元以下罰金。
刑法第二百七十六條第一項：
因過失致人於死者，處二年以下有期徒刑、拘役或二千元（現已提高十倍為
二萬元）以下罰金。


司法院資訊處製作；財團法人民間司法改革基金會備份。
